最高法院刑事判決　　　　　　　　　　　　　　　九十一年度台上字第三四四三號
　　上訴人　甲○○
　　　　　　乙○○
右上訴人等因違反毒品危害防制條例案件，不服台灣高等法院中華民國九十一年二月
二十七日第二審判決（九十一年度上訴字第二一七號，起訴案號：台灣新竹地方法院
檢察署九十年度偵字第三四六七號），提起上訴，本院判決如左：
    主  文
上訴駁回。
    理  由
按刑事訴訟法第三百七十七條規定，上訴於第三審法院，非以判決違背法令為理由，
不得為之。是提起第三審上訴，應以原判決違背法令為理由，係屬法定要件。且必須
依據卷內資料為具體之指摘，並足據以辨認原判決已具備違背法令之形式，始屬相當
。本件原判決認定上訴人乙○○、甲○○與已判決確定之林郁汶及張永進等人共同基
於非法販賣第二級毒品安非他命牟利之犯意，於民國九十年六月四日晚上，在新竹市
○區○路交通銀行園區分行提款機前，販賣安非他命九包（毛重共一五八‧六公克，
驗餘淨重計一五三‧七三公克）總價新台幣十萬元予喬裝買客之警員劉守益時，為埋
伏現場監控之其餘警員當場查獲，並扣得該九包安非他命等事實，已詳其所憑之證
據及認定之理由。而以上訴人等否認有上開犯行及乙○○辯稱：有人打甲○○的電話
給伊，沒說名字，說要跟其買十萬元的毒品，當天晚上六點多快七點，伊與甲○○去
南門醫院，對方又一直打電話過來，問我們人在哪裡，說他們已經下來了，我們原本
不幫他接洽，但對方一直打來，不好意思不幫他找，伊就跟甲○○去找被告林郁汶，
我們三人洽商好就過去赴約云云，說明上訴人等原即有販賣安非他命之意，而非因警
員劉守益教唆所啟，與所謂陷害教唆之情形不同，上開辯解，委無可信之理由甚詳，
從形式上觀察，尚無違背法令之情形存在。乙○○上訴意旨略稱：上訴人於警訊之自
白，非出自上訴人之意思，係警員編出來，不得作為有罪之唯一證據，而警員劉守益
之行為已構成陷害教唆，且張永進攜帶毒品和喬裝之警員交易之過程，當時上訴人不
在場，自與上訴人無關。又上訴人未實際得利，亦無代價，如何係共同販賣毒品等語
。然查，原判決對於上訴人等原本即有犯罪之意，僅因教唆人之教唆而彰顯其犯行，
自無何陷害可言，不得援引陷害教唆之名義，充作其免責之依據；又上訴人等與林郁
汶、張永進就警員劉守益佯裝欲購買安非他命十萬元之情，如何有犯意之聯絡及行為
之分擔，皆為共同正犯，亦於理由欄內說明其認定之理由綦詳。乙○○上訴意旨並未
依據卷內資料具體指摘原判決如何違背法令，且係對於原判決已說明論斷之事項，再
為事實上之爭執，自與法律規定得為第三審上訴理由之違法情形，不相適合，應認其
上訴為違背法律上之程式，從程序上予以駁回。復查第三審上訴書狀，應述上訴之
理由，其未述者，得於提起上訴後十日內補提理由書於原審法院，已逾上述期間，
而於第三審法院未判決前仍未提出上訴理由書狀者，第三審法院應以判決駁回之，刑
事訴訟法第三百八十二條第一項、第三百九十五條後段規定甚明。上訴人甲○○所犯
共同販賣第二級毒品未遂罪，不服原審判決，雖於九十一年三月二十日提起上訴，並
未述理由，迄今逾期已久，於本院未判決前仍未提出，依上開規定其上訴自非合法
，亦應予駁回。
據上論結，應依刑事訴訟法第三百九十五條，判決如主文。
中      華      民      國    九十一    年      六      月     二十     日
                              最高法院刑事第八庭
                                  審判長法官  莊  登  照
                                        法官  洪  明  輝
                                        法官  黃  一  鑫
                                        法官  魏  新  和
                                        法官  林  秀  夫
      右正本證明與原本無異
                                              書  記  官
中      華      民      國    九十一    年      六      月    二十五    日
